臺灣板橋地方法院刑事判決　　　　　　　94年度重訴字第14號
公　訴　人　臺灣板橋地方法院檢察署檢察官
被　　　告　辛○○
　　　　　　庚○○
　　　　　　戊○○
　　　　　　癸○○
　　　　　　壬○○
共　　　同
指定辯護人　本院公設辯護人甲○○
上列被告因違反毒品危害防制條例案件，經檢察官提起公訴（94
年度偵字第391、2559號），本院判決如下：
    主  文
辛○○、庚○○共同連續運輸第一級毒品，各處有期徒刑拾參年
，褫奪公權伍年。扣案如附表壹、附表肆、附表伍所示之第一級
毒品海洛因，均沒收銷燬之；包裝附表壹所示海洛因毒品之外包
裝及如附表貳、附表參所示之物，均沒收之；犯罪所得各新台幣
壹萬元，均沒收之，如全部或一部不能沒收時，各以其財產抵償
之。
戊○○共同運輸第一級毒品，處有期徒刑拾年，褫奪公權伍年。
扣案如附表肆、附表伍所示之第一級毒品海洛因，均沒收銷燬之
；如附表貳、附表參所示之物，均沒收之；犯罪所得新台幣拾貳
萬元，沒收之，如全部或一部不能沒收時，以其財產抵償之。
癸○○、壬○○共同運輸第一級毒品，各處有期徒刑拾年，褫奪
公權伍年。扣案如附表壹所示之第一級毒品海洛因，均沒收銷燬
之；包裝附表壹所示海洛因毒品之外包裝及如附表貳、附表參所
示之物，均沒收之。
    事  實
一、庚○○前於民國（下同）91年間，因過失致死案件，經臺灣
    新竹地方法院判處有期徒刑6 月，如易科罰金以300 元折算
    1 日，緩刑2 年，並經臺灣高等法院駁回上訴，於91年7 月
    4 日判決確定（不構成累犯）；戊○○前於93年間，因竊盜
    案件，經臺灣花蓮地方法院，判處有期徒刑5 月，如易科罰
    金，以300 元折算1 日確定，現正執行中（不構成累犯）；
    癸○○前於民國（下同）81年間，因過失傷害案件，經臺灣
    花蓮地方法院判處有期徒刑5 月，如易科罰金，以300 元折
    算1 日確定，並於81年9 月15日易科罰金執行完畢（不構成
    累犯）。
二、子○○、乙○○（以上2 人均俟到案後另行審理）、辛○○
    及庚○○等4 人，明知海洛因係毒品危害防制條例第2 條第
    1 項所列管之第一級毒品，並屬於懲治走私條例公告管制物
    品項目及其數額甲類第4 款之管制進出口物品，不得非法運
    輸入境，竟共同基於自泰國運輸第一級毒品海洛因入境之概
    括犯意聯絡，約定由子○○負責將購買第一級毒品海洛因所
    需之金錢，交予辛○○攜帶至泰國購買第一級毒品海洛因，
    辛○○並與乙○○負責尋找願意至泰國夾帶毒品入境之人頭
    ，每位人頭將包裝成顆粒狀之第一級毒品海洛因6 顆以塞入
    肛門方式夾帶入境，即可獲得子○○交付之新台幣（下同）
    100,000 元之報酬，每多夾帶1 顆入境，則增加報酬20,000
    元，庚○○則負責在人頭夾帶第一級毒品海洛因入境前，與
    人頭聯繫告知相關注意事項，並於人頭夾帶毒品入境後，轉
    交報酬及收取毒品轉交子○○等事宜。其後於93年12月間，
    乙○○即向戊○○與丙○○（俟到案後另行審理）2 人、辛○○則向癸○○與壬○○夫婦2 人，招攬詢問是否願意擔任
    前往泰國夾帶毒品海洛因入境之人頭，戊○○與丙○○、癸○○與壬○○等人，雖明知海洛因係毒品危害防制條例第2
    條第1 項所列管之第一級毒品，並屬於懲治走私條例公告管
    制物品項目及其數額甲類第4 款之管制進出口物品，不得非
    法運輸入境，惟因經濟狀況不佳，仍分別基於自泰國運輸第
    一級毒品海洛因入境之犯意聯絡，分別向乙○○或辛○○表
    明同意前往泰國夾帶第一級毒品海洛因入境。其後於93年12
    月18日，辛○○先行攜帶子○○所交付之現金（約美金10,0
    00元）至泰國購買第一級毒品海洛（重量不詳，均以塑膠袋
    、保鮮膜及保險套層層包裝成顆粒狀），乙○○則於93年12
    月20日帶同戊○○、丙○○前往桃園縣桃園市○○路1120號
    3 樓庚○○之租屋處，由庚○○告知渠等到達泰國後以0000
    00000 號電話（泰國行動電話SIM 卡號）與辛○○聯絡及其
    他相關注意事項後，戊○○、丙○○2 人隨即於翌日（93年
    12月21日）搭機前往泰國，到達後即依庚○○指示撥打上開
    電話與辛○○聯絡，並於同年月25日晚上，至辛○○在泰國
    所下榻之飯店內，由辛○○交付渠等2 人包裝成顆粒狀之第
    一級毒品海洛因，要求戊○○、丙○○塞入肛門，並請渠等
    於入境後立即以0000000000號行動電話通知子○○，戊○○
    即將7 顆海洛因（重量不詳）塞入肛門、丙○○則將5 顆海
    洛因（重量不詳。丙○○原塞入6 顆，後因腹痛在泰國住宿
    之飯店廁所內將海洛因全數排出重新塞入時，其中1 顆流入
    廁所馬桶排水管內遺失）塞入肛門後，2 人隨即於同年月26
    日中午自泰國搭機返台，於同日下午5 時許，自桃園中正機
    場入境。入境後戊○○隨即依辛○○指示以電話通知子○○
    ，丙○○則另以電話與庚○○聯絡後，戊○○、丙○○2 人
    即前往庚○○上開租屋處，將海洛因顆粒排出洗清後交予庚○○，庚○○即將海洛因轉交已在上址樓下等候之子○○，
    子○○隨即與丁○○（俟子○○到案後另行審理）電話聯絡
    後，於同日晚上9 時許，在臺北縣五股鄉○○路○ 段往八里
    方向路旁某釣蝦場，將所取得之第一級毒品海洛因（已分裝
    成4 包，每包重約38.75 公克，共計重約155 公克）交付丁○○後，子○○始返回庚○○上開租屋處，並將其中戊○○
    之報酬120,000 元、丙○○之報酬10,000元（因丙○○沒有
    依約定數量帶回6 顆海洛因，僅帶回5 顆，故僅支付10,000
    元報酬）交給庚○○轉交戊○○、丙○○，庚○○、辛○○
    則各分得10,000元之報酬。另又於93年12月23日下午，癸○○、壬○○先前往庚○○上開租屋處，由庚○○交付護照及
    交代相關注意事項後，癸○○、壬○○2 人隨即於同日晚上
    搭機前往泰國，到達後辛○○即以電話與癸○○取得聯絡，
    癸○○、壬○○2 人並依辛○○指示於93年12月27日晚上，
    前往辛○○在泰國下榻之飯店內，由辛○○交付渠等2 人包
    裝成顆粒狀之第一級毒品海洛因，要求癸○○、壬○○塞入
    肛門，癸○○即將7 顆海洛因（合計淨重186.04公克，純度
    79.76%，純質淨重148.38公克，空包裝重16.64 公克）塞入
    肛門、壬○○則將5 顆海洛因（合計淨重129.74公克，純度
    79.76%，純質淨重103.48公克，空包裝重10.74 公克）塞入
    肛門後，2 人隨即於同年月28日晚上自泰國搭機返台（辛○○則另自行於同日搭機返台），於同日晚上10時許，自桃園
    中正機場入境時，在中正機場第一航廈內為警當場查獲，並
    扣得癸○○及壬○○藏放於肛門內夾帶入境之上開第一級毒
    品海洛因共12顆（如附表1）。 其後並於同日晚上11時許，
    在桃園縣桃園市○○路家樂福量販店前，為警拘提子○○、
    辛○○、庚○○到案，並扣得子○○所有供其聯絡運輸毒品
    使用如附表2 所示之物；並經辛○○、庚○○同意帶同員警
    前往桃園縣桃園市○○路1120號3 樓之租屋處，查獲辛○○
    、庚○○所有供其紀錄或聯絡運輸毒品所用如附表3 所示之
    物。另於同日晚上11時10分許，在桃園縣桃園市○○路878
    號「春日商務旅館」307 室，為警查獲戊○○。又丁○○則
    於93年12月27日凌晨2 時許，在臺北市○○區○○街69巷口
    ，已先為警查獲，並在其身上及所駕駛之車上扣得其自子○○處取得並再自行分裝後之部分第一級毒品海洛共6 包（合
    計淨重83.26 公克，純度73.93%，純質淨重61.55 公克，空
    包裝總重6.44公克，如附表4）， 另於94年12月28日，在臺
    北縣泰山鄉○○路○ 段142 巷112 號5 樓丁○○與其女友己○○（另經檢察官為不起訴處分確定）之租屋處，為警查獲
    丁○○自子○○處取得並再自行分裝後之另一部分之第一級
    毒品海洛因9 包（合計淨重23.01 公克，純度80.53%，純質
    淨重18.53 公克，空包裝重2.80公克，如附表5）， 丁○○
    自子○○處取得之其餘部分之第一級毒品海洛因則為丁○○
    施用殆盡或其為警查獲時為逃避查緝而丟棄滅失。
三、案經內政部警政署刑事警察局及臺北市政府警察局士林分局
    移送臺灣板橋地方法院檢察署檢察官偵查起訴。
    理  由
一、右揭事實，業據被告辛○○、庚○○、戊○○、癸○○、壬○○迭於警詢、檢察官偵查及本院審理中供承不諱，並經渠
    等於檢察官偵查及本院審理中各以證人身分結證屬實，互核
    相符，並有自癸○○、壬○○體內排出之白粉共12顆、子○○所有供其聯絡運輸毒品使用如附表2 所示之物及辛○○、
    庚○○所有供其紀錄或聯絡運輸毒品所用如附表3 所示之物
    扣案可佐。又上開扣案之白粉共12顆經送法務部調查局鑑定
    結果，均檢出含第一級毒品海洛因成分，其中自癸○○體內
    排出之第一級毒品海洛因7 顆（合計淨重186.04公克，純度
    79.76%，純質淨重148.38公克，空包裝重16.64 公克），自
    壬○○體內排出之第一級毒品海洛因5 顆（合計淨重129.74
    公克，純度79.76%，純質淨重103.48公克，空包裝重10.74
    公克），有該局94年2 月1 日調科壹字第060009370 號、第
    060009371 號函各1 件在卷可稽（附於本院卷內），足見被
    告等之自白與事實相符。又證人即被告庚○○並於本院審理
    中證稱：戊○○、丙○○於93年12月26日夾帶海洛因入境後
    ，直接坐計程車到其住處附近，由其再去接他們2 人到住處
    後，戊○○、丙○○2 人將海洛因共12顆自體內排出後，其
    立即將海洛因交給在樓下等候之子○○，當時時間是吃完晚
    飯後。之後子○○就說要將海洛因拿去交給1 個綽號「老獅
    」（台語）之男子，子○○回來後才拿錢出來請其轉交戊○○、丙○○等語（見本院94年5 月12日審判筆錄第27頁至第
    29頁），而同案被告丁○○確於93年12月26日晚上9 時許，
    在臺北縣五股鄉○○路○ 段往八里方向路旁某釣蝦場，取得
    同案被告子○○所交付之海洛因4 包，每包重約1 兩即約38
    .75 公克之事實，業據證人即同案被告丁○○於本院審理中
    證述屬實（見本院94年5 月12日審判筆錄第10頁、第11頁）
    ，足見子○○向被告庚○○所言綽號「老獅」之男子應即為
    同案被告丁○○，是被告戊○○與丙○○共同自泰國運輸入
    境之第一級毒品海洛因，係經由子○○流向丁○○之事實，
    應堪認定。且此部分之第一級毒品海洛因，經丁○○自行分
    裝後，一部分於93年12月27日凌晨2 時許，在臺北市○○區
    ○○街69巷口為警查獲丁○○時，扣得6 包（合計淨重83.2
    6 公克，純度73.93%，純質淨重61.55 公克，空包裝總重6.
    44公克，如附表4）， 另一部分於94年12月28日，在臺北縣
    泰山鄉○○路○ 段142 巷112 號5 樓丁○○與其女友己○○
    之租屋處，為警查扣9 包（合計淨重23.01 公克，純度80.5
    3%，純質淨重18.53 公克，空包裝重2.80公克，如附表5）
    ，其餘部分則為丁○○施用殆盡或其為警查獲時為逃避查緝
    而丟棄滅失之事實，亦據證人即同案被告丁○○於本院審理
    中證述屬實（見本院94年5 月12日審判筆錄第14頁），並經
    本院調閱本院94年度訴字第392 號（偵查案號：94年度毒偵
    字第46號）丁○○施用毒品案卷查明屬實，有該案影印卷2
    宗、法務部調查局94年2 月1 日調科壹字第060009333 號函
    1 件（附於94年度毒偵字第46號卷第57頁）、該局94年2 月
    1 日調科壹字第060009372 號函1 件（附於本院卷內）在卷
    可稽。至被告辛○○、庚○○、戊○○、癸○○、壬○○等
    5 人，雖與共犯子○○就自泰國走私運輸第一級毒品海洛因
    入境之犯行，有共同犯意聯絡及行為之分擔，惟渠等均堅稱
    不知道子○○運輸上開毒品入境之意圖為何，且查無積極證
    據證明渠等運輸上開第一級毒品海洛因入境有販賣營利之意
    圖，附此敘明。從而，本件事證明確，被告辛○○、庚○○
    、戊○○、癸○○、壬○○之犯行足堪認定，應依法論科。
二、查被告癸○○、壬○○於泰國搭機入境我國時，因夾帶如附
    表1 所示之海洛因共12顆在中正國際機場入境航廈為我國警
    方人員當場查獲，雖被告癸○○、壬○○之入境手續尚未全
    部完成，惟被告等於搭機返國抵達中正國際機場時已進入我
    國領域，且其已經下機進入我國領域之中正國際機場內，應
    認被告癸○○、壬○○私運管制物品海洛因進口之行為已經
    完成。核被告辛○○、庚○○、戊○○、癸○○、壬○○所
    為係犯毒品危害防制條例第4 條第1 項之運輸第一級毒品罪
    及懲治走私條例第2 條第1 項之私運管制物品進口罪。被告
    等非法持有第一級毒品海洛因之低度行為，應為其運輸之高
    度行為所吸收，不另論罪。被告辛○○、庚○○、戊○○與
    共犯子○○、丙○○間，就上開第1 次之運輸海洛因毒品入
    境之犯行部分；被告辛○○、庚○○、癸○○、壬○○與共
    犯子○○間，就上開第2 次運輸海洛因毒品入境之犯行部分
    ，各有犯意聯絡與行為分擔，均為共同正犯。被告辛○○、
    庚○○2 人，參與先後2 次運輸毒品入境之犯行，時間緊接
    ，所犯為構成犯罪要件相同之罪名，顯係基於概括犯意反覆
    為之，為連續犯，應依刑法第56條規定論以一罪，並加重其
    刑（除就所犯運輸第一級毒品罪法定本刑死刑與無期徒刑部
    分，依法不得再加重外，就運輸第一級毒品罪法定刑罰金刑
    部分及私運管制物品進口罪部分，均依刑法第56條規定依法
    加重其刑）。被告等以一行為同時觸犯上開二罪，為想像競
    合犯，應依刑法第55條規定，從一重之運輸第一級毒品罪處
    斷。查被告等係因經濟狀況不佳，受共犯子○○提供之報酬
    所誘，一時思慮欠周而為本件犯行，其情狀尚堪憫恕，若處
    以法定最輕本刑仍稍嫌過重，爰依刑法第59條減輕其刑。被
    告辛○○、庚○○之刑同時有加重及減輕之部分（運輸第一
    級毒品罪法定刑罰金刑部分），依法先加後減之。爰審酌被
    告辛○○、庚○○、戊○○、癸○○、壬○○均為圖小利，
    而甘冒風險將嚴重危害國人身心健康之毒品海洛因運輸入境
    之犯罪動機、目的、手段及犯罪所生之危害，被告辛○○並
    負責尋找原無犯意之人擔任夾帶毒品入境之人頭參與犯罪，
    被告庚○○則負責指導人頭相關聯繫及注意事項並居中轉送
    毒品、報酬，且被告辛○○、庚○○2 人參與犯罪次數較多
    ，惡性較重，再斟酌被告等5 人到案後均坦承犯行，犯罪後
    態度良好，及公訴檢察官於本院審理中就被告辛○○、庚○○部分求處有期徒刑13年，就被告戊○○、癸○○、壬○○
    部分求處有期徒刑10年等一切情狀，分別量處如主文所示之
    刑，並均依法宣告褫奪公權5 年，以示儆懲。
三、沒收部分：
（一）扣案如附表1 所示之第一級毒品海洛因，係被告辛○○、
      庚○○、癸○○、壬○○與共犯子○○共同運輸入境之毒
      品，應依毒品危害防制條例第18條第1 項前段之規定，宣
      告沒收銷燬之。至包裝附表1 所示海洛因毒品之外包裝（
      包裝材料為保險套、保鮮膜及塑膠袋），係被告辛○○在
      泰國購入毒品時即已包裝完成，業據被告辛○○供明在卷
      （見本院94年5 月12日審判筆錄第20頁），故屬購入之共
      犯子○○所有，且係用於包裹毒品，防制其裸露、潮濕，
      便於被告癸○○、壬○○塞入肛門夾帶運輸入境，乃供被
      告等運輸毒品所用之物，應依毒品危害防制條例第19條第
      1 項規定，宣告沒收之。
（二）扣案如附表4 、附表5 所示之第一級毒品海洛因部分：其
      中附表4 所示部分，雖經本院於另案被告丁○○施用毒品
      案件（94年度訴字第字第392 號）中，宣告沒收銷燬，惟
      此部分與附表5 所示部分之第一級毒品海洛因，均亦係被
      告辛○○、庚○○、戊○○與共犯丙○○、子○○共同運
      輸入境之毒品，應依毒品危害防制條例第18條第1 項前段
      之規定，不問屬於犯人與否，均於本案宣告沒收銷燬之。
      另包裝附表4 、附表5 所示海洛因毒品之包裝袋，雖亦係
      用於包裹毒品，惟係同案被告丁○○於取得毒品後另行分
      裝時使用，業據丁○○供明在卷（見本院94年5 月12日審
      判筆錄第14頁），故尚難認係供本案運輸毒品入境之犯罪
      所用之物，爰不於本案被告等宣告刑項下併予宣告沒收。
（三）被告戊○○因運輸毒品所得報酬120,000 元，被告辛○○
      、庚○○因運輸毒品所得報酬各10,000元，業據證人即被
      告庚○○於本院審理中證述無訛（見本院94年5 月12日審
      判筆錄第29頁），均應依毒品危害防制條例第19條第1 項
      規定，宣告沒收之，如全部或一部不能沒收時，各以其財
      產抵償之。另被告癸○○、壬○○事成後雖可獲得各100,
      000 元之報酬部分，惟因渠等運輸入境之毒品尚未交付即
      為警查獲，故未實現，尚非被告癸○○、壬○○因犯本罪
      所得之財物，爰不宣告沒收之。
（四）扣案如附表2 、附表3 所示之物，則分別為共犯子○○、
      或被告辛○○、庚○○所有，供渠等紀錄共犯聯絡電話或
      與共犯聯絡運輸毒品使用之物，業據渠等供明在卷，爰均
      依刑法第38條第1 項第2 款規定，宣告沒收之。至被告辛○○為警查獲時另扣得千順旅行社有限公司收件表、千順
      旅行社有限公司帳單明細各1 張，被告庚○○為警查獲時
      另扣得彰化銀行存摺、郵政儲金簿各1 本、郵政國內匯款
      執據1 張，均尚難認與本案運輸毒品犯行有關；另共犯子
      ○○為警查獲時，另扣得之第一銀行存摺（帳號：000-00
      -000000 ；戶名：方虹媛）1 本、現金500,000 元、千順
      旅行社名片1 張，均非違禁物，且無具體事證證明與本案
      運輸毒品犯行有關，爰均不於本案被告等宣告刑項下併予
      宣告沒收，附此敘明。
據上論斷，應依刑事訴訟法第299 條第1 項前段，毒品危害防制
條例第4 條第1 項、第18條第1 項前段、第19條第1 項，懲治走
私條例第2 條第1 項、第11條，刑法第11條、第28條、第56條、
第55條、第59條、第37條第2 項、第38條第1 項第2 款，判決如
主文。
本案經檢察官蘇揚旭到庭執行職務。
中　　華　　民　　國　　94　　年　　5 　　月　　26　　日
                  刑事第三庭    審判長法　官  李釱任
                                      法  官  徐子涵
                                      法  官  白光華
以上正本證明與原本無異
如不服本判決應於送達後10日內向本院提出上訴狀
                                      書記官　陳靜怡
中　　華　　民　　國　　94　　年　　5 　　月　　26　　日
附錄本案論罪科刑法條全文：
毒品危害防制條例第4條
製造、運輸、販賣第一級毒品者，處死刑或無期徒刑；處無期徒
刑者，得併科新臺幣1 千萬元以下罰金。
製造、運輸、販賣第二級毒品者，處無期徒刑或7 年以上有期徒
刑，得併科新臺幣7 百萬元以下罰金。
製造、運輸、販賣第三級毒品者，處5 年以上有期徒刑，得併科
新臺幣5 百萬元以下罰金。
製造、運輸、販賣第四級毒品者，處3 年以上10年以下有期徒刑
，得併科新臺幣3 百萬元以下罰金。
製造、運輸、販賣專供製造或施用毒品之器具者，處1 年以上7
年以下有期徒刑，得併科新臺幣1 百萬元以下罰金。
前五項之未遂犯罰之。
附表1：
  一、自癸○○體內排出之第一級毒品海洛因7 顆（合計淨重18
      6.04公克，純度79.76%，純質淨重148.38公克，空包裝重
      16.64公克，包裝材料為保險套、保鮮膜及塑膠袋）。
  二、自壬○○體內排出之第一級毒品海洛因5 顆（合計淨重12
      9.74公克，純度79.76%，純質淨重103.48公克，空包裝重
      10.74公克，包裝材料為保險套、保鮮膜及塑膠袋）。
附表2：
  被告子○○所有，供其聯絡運輸毒品使用之：
  一、SHARP GX31行動電話（序號：000000000000000）1支。
  二、行動電話SIM 卡（0000000000號）1張。
  三、TOPLUX行動電話（序號：0000000000 00000）1支。
  四、行動電話SIM 卡（0000000000號）1張。
  五、SAMSUNG 行動電話（序號：0000000000000000）1支。
  六、行動電話SIM 卡（0000000000號）1張。
附表3：
  一、辛○○所有供其紀錄共犯聯絡電話及聯絡運輸毒品使用之
      ：
  （一）便條紙2 張。
  （二）行動電話SIM 卡（0000000000號）1張。
  （三）泰國行動電話SIM 卡（000000000號）1張。
  二、庚○○所有供其紀錄共犯聯絡電話及聯絡運輸毒品使用之
      ：
  （一）電話記事頁2張。
  （二）行動電話SIM 卡（0000000000號）1張。
附表4：
      丁○○於93年12月27日凌晨2 時許，在臺北市○○區○○
      街69巷口為警查獲時，在其身上及所駕駛之車上扣得其自
      子○○處取得並再自行分裝後之第一級毒品海洛共6 包（
      合計淨重83.26 公克，純度73.93%，純質淨重61.55 公克
      ，空包裝總重6.44公克）。
附表5：
      94年12月28日在臺北縣泰山鄉○○路○ 段142 巷112 號5
      樓，為警查獲之丁○○自子○○處取得並再自行分裝後之
      另一部分之第一級毒品海洛因9 包（合計淨重23.01 公克
      ，純度80.53%，純質淨重18.53 公克，空包裝重2.80公克
      ）。
